# 请教陈版计学撮要 2013 版中股权激励计划所得税处理的问题

提问人：浮云 0 亲切 时间：2014-11-23 21:03:26
陈版你好，最近拜读计学撮要 2013 版，看到了股权激励所得税处理这块，在股权激励那个例子中有一段”根据期权行权日内在价值确认的当期所得税 40000 20 40%=320000 当期损益确认金额 563000*40%=225200 直接在权益中确认金额 94800
请问陈老师以上怎么理解，为什么说期权的内在价值增加了当期所得税？这部分不是按“工资薪金所得扣除了么？还有当期损益确认的金额和直接在权益中确认的金额这两个也不理解，麻烦陈老师详细指教，谢谢！

回答人：chenyiwei
根据税法规定，在实际行权当期，“上市公司可以根据实际行权时该股票的公允价格与激励对象实际行权支付价格的差额和数量，计算确定作为当年上市公司工资薪金支出，依照税法规定进行税前扣除”，即这部分确认为当期所得税；与前期累计已确认的费用对应的部分计入当期所得税费用，超出部分作为对权益的抵减。用会计分录来表示就是： 借：应交税费——应交所得税320,000 贷：所得税费用——当期所得税费用 225,200 贷：资本公积 94,800 同时转回以前年度确认的累计递延所得税资产： 借：所得税费用——递延所得税费用 225,200 借：资本公积 46,800贷：递延所得税资产 272,000

提问人：苹果宝贝 007 时间：2016-10-14 16:41:28
陈版主，最近有空便学习瑞华研究及计学撮要系列书籍，收益颇丰，非常感谢陈版及瑞华对于专业的专研精神，提炼出诸多精华供我等学习。
对于本帖讨论的问题，有几点疑惑，还望陈老师解答： 1 、举例中计算暂时性差异的基础为期末股价，第 3 年计算递延所得税资产=40000 13 40%=208000，此时公司股票期末市价=13元，也就是说站在这个时点考虑授予 40000 股股票期权，可以税前扣除40000*13=208000元。不明白案例里为何要用估算税前可扣除金额与计入劳务费用金额相比较？不管因股份支付确认了多少管理费用，当年都做了纳税调增，而站在当时在时点看能税前扣除的金额即是 208000 ，暂时性差异也是 208000 。 2 、股份支付确认费用对应计入所有者权益，那么因股份支付确认的递延所得税资产变动是否也应当全额计入所有者权益呢

回答人：chenyiwei
1 、这是来源于IAS 12中的一个特殊规定，即：如果最终行权时可税前扣除的金额是基于所授予股份在行权日的股价，则在等待期内计量递延所得税资产时，以期末股价为基础计算，并不是说当前可以税前扣除这个金额（否则就是确认当期所得税费用了）。 2 、所得税会计还是强调所得税费用／权益的确认与对应的支出或收入项目配比的。在这个例子中，你可以看到在各期，所得税费用与当期计入费用的股份支付费用的比例都是等于税率，确认递延所得税资产超出累计确认的递延所得税费用的部分，差额就调整资本公积了。

提问人：苹果宝贝 007 时间：2016-10-16 09:47:43
陈版主，再追问一个问题：
针对新三板公司而言，资产负债表日尚未挂牌或者挂牌后无成交价格又或者成交量很少不能代表资产负债表日股价的，此种情况内在价值如何确定？相应的递延所得税资产如何确定呢？

回答人：chenyiwei
那就要运用估值技术来确定标的股份的公允价值，再减去授予价格就是内在价值。

提问人：苹果宝贝 007 时间：2016-10-16 09:50:10
陈版； 股份支付确认费用对应计入所有者权益，那么因股份支付确认的递延所得税资产为何不对应确认到所有者权益？

回答人：chenyiwei
因为递延所得税资产的确认是针对管理费用的（到行权时扣除，所以账面价值为零但计税基础不为零），并不是针对权益性交易，所以对应还是计入所得税费用。

提问人：苹果宝贝 007 时间：2016-10-16 14:44:36
谢谢陈版主热心解答：
后辈还有一问题不解，一并追问：
是否确认递延所得税资产需要考虑未来期间能否取得足够的应纳税所得额，那么是否确认递延所得税负债是否也要考虑未来期间取得应纳税所得额情况？
因为递延所得税负债是资产/负债在未来期间转回时，会导致多交税。
如果资产/负债在未来期间转回的应纳税所得额为负数，是不能产生多交税的啊？
还请陈老师指导

回答人：chenyiwei
基于谨慎性原则，递延所得税负债应足额确认，因此确认递延所得税负债时不考虑未来有无足够多的应纳税所得额。 但是，未来有递延所得税负债转回表明未来转回时可形成应纳税所得额。如果预计未来递延所得税负债转回时没有足够多的应纳税所得额产生，则递延所得税负债转回形成的应纳税所得额不会导致实际的纳税义务，此时可以在递延所得税负债已确认金额的限度内，确认与可抵扣亏损相关的递延所得税资产。 可参考《瑞华研究 2010 ～ 2014 汇编》之“问题2-3-4（当存在应纳税暂时性差异时，是否应对未来可税前弥补的亏损确认递延所得税资产）”。

提问人：苹果宝贝 007 时间：2016-10-16 18:00:02
基于谨慎性原则，应当全额确认递延所得税负债
这里的谨慎性原则是否指的是 不高估资产 不低估负债？？
谨慎确认递延所得税资产，足额确认递延所得税负债？

回答人：chenyiwei
是。